臺灣臺南地方法院刑事判決
公　訴　人　臺灣臺南地方法院檢察署檢察官
被　　　告　周序文
上列被告因竊盜案件，經檢察官提起公訴（100年度偵字第3177
號），本院判決如下：
    主  文
周序文犯刑法第三百二十一條第一項第一款之竊盜罪，累犯，處
有期徒刑壹年。
    事  實
一、周序文前於民國97年間因多次竊盜案件，分別經臺灣屏東地
    方法院以97年度易字第573號判決有期徒刑6月確定、臺灣高
    雄地方法院以97年度審易字第2385號、97年度審簡字第5198
    號、97年度易字第978號判決各處有期徒刑8月、5月、8月確
    定、臺灣嘉義地方法院以97年度朴簡字第372號判決處有期
    徒刑4月確定，嗣上開各判決並經臺灣高雄地方法院以99年
    度審聲字第2566號裁定合併定應執行刑為有期徒刑2年6月確
    定，而於99年4月23日縮短刑期假釋出監，假釋期間並付保
    護管束，於99年11月25日保護管束期滿，假釋未經撤銷，未
    執行之刑以已執行論。
二、詎周序文仍不知悔改，於100年3月5日上午7時20分許，行經
    臺南市左鎮區左鎮10號簡金然住處時，因見大門敞開，簡金
    然所有之現金新臺幣（下同）290元（百元鈔1張、50元硬幣
    1枚、10元硬幣14枚）放置於客廳桌上，竟意圖為自己不法
    之所有，基於竊取他人財物之犯意，侵入簡金然上開住處徒
    手竊取290元得手。嗣因簡金然返回客廳發現周序文正在屋
    內而出聲詢問，周序文驚嚇後以找人為理由趁機逃逸，經簡
    金然呼請路人簡銘威協助追逐，而於同日上午7時30分許，
    在臺南市左鎮區左鎮10號之2前逮捕周序文，並報警處理，
    當場扣得現金290元（已發還）。
三、案經金然訴由臺南市政府警察局新化分局報告臺灣臺南地方
    法法院檢察署檢察官偵查起訴。
    理  由
壹、程序部分：
    本件以下所引用之供述或非供述證據，檢察官及被告周序文
    於本案言詞辯論終結前，並未爭執其證據能力，本院審酌各
    該證據均非違法蒐證取得之證據，並無證據力明顯過低之情
    形，復經本院於審判期日就上開證據依法進行調查、辯論，
    依法對被告均應有證據能力。
貳、有罪部分：
一、訊據被告否認上情，辯稱：伊到左鎮只是要去找在監獄裡綽
    號「大炳」的同學請他幫伊介紹工作，順便還伊錢。當天阿
    婆擋在他家的門口洗衣服，伊並沒有進入屋內去拿他桌上的
    錢云云。
二、經查：
(一)、100年3月5日上午7時20分許簡金然所有之置放於屋內桌上之
    現金290元確遭被告竊取乙節，業經證人即告訴人簡金然、
    證人簡銘威2人於警詢及偵查中證述在卷（依序見警卷第5-1
    0頁、偵查卷第29-30頁），渠等證述被告行竊及遭警查獲等
    部分之基本犯罪事實，前後一致，應堪採信。參酌證人即告
    訴人簡金然為本件失竊案之被害人，與被告於屋內有照面，
    而證人簡銘威係幫忙追捕被告之人，2人均不至誤認被告，
    且上開證人簡金然、簡銘威與被告並不認識，並無誣陷被告
    之動機，被告亦無法證明與證人簡金然、簡銘威有何嫌隙存
    在，實無任何證據顯示該2名證人等有甘冒偽證罪之刑責而
    構陷被告於罪之必要，益足認證人簡金然、簡銘威證述行竊
    之人為被告應屬事實。
(二)、再者，被告並不否認其遭證人簡銘威、簡金然追到、表明要
    通知警方時，自行表示要將贓款返還告訴人簡金然乙節（見
    偵查卷第10頁），倘被告非因心虛、理虧，豈會無端將自身
    財物交付他人。更有甚者，於被告身上查扣之現金與證人簡
    金然證稱失竊現金之單位、數量相符，亦即在被告身上查獲
    之現金包括百元紙鈔1張、50元硬幣1個、10元硬幣14個（見
    警卷第13頁所附臺南市警察局新化分局扣押物品目錄表），
    衡情出門在外，為避免身上負擔過重，應極力避免身上攜帶
    數量過多之硬幣，被告攜帶高達14個10元硬幣在身上，亦與
    常理相悖，亦可佐證被告確實將竊自簡金然家中之現金置放
    於身上。另被告辯稱：該日前往左鎮地區係為尋找昔日之獄
    友所以才會詢問證人簡金然是否認識云云，然被告無法明確
    說出該獄友之姓名、住所、聯絡之方式，此亦與有心尋人之
    方式不符，被告僅係以此為幌子，或找尋下手之目摽或依此
    為逃脫之理由。是被告前詞所辯，顯係卸責之詞，不足採信
    ，此外，並有扣案物品目錄表、贓物認領保管單及照片8張
    在卷足參。本件事證明確，被告竊盜犯行應堪認定，應依法
    論罪科刑。
三、核被告所為，係犯刑法第321條第1項第1款之加重竊盜罪。
    被告前曾受如犯罪事實欄所述之有期徒刑執行完畢，有刑案
    資料查註紀錄表、臺灣高等法院被告前案紀錄表各1份在卷
    可按，是被告受有期徒刑之執行完畢後，5年以內故意再犯
    本件有期徒刑以上之罪，為累犯，應依刑法第47條第1項規
    定加重其刑。爰審酌被告正值壯年，不思以正途取財，復有
    犯罪事實欄所述之前科紀錄，素行不佳，竟舊性不改，一再
    違犯，顯見被告法治觀念淡薄，不知警惕，其於偵審程序中
    均矢口否認犯行，犯後態度不佳，殊為不該，姑念其所竊財
    物僅2百90元，損害尚非重大，暨參酌被告之智識程度、生
    活狀況，及公訴人建請之量刑等一切情狀，量處如主文所示
    之刑，以示懲儆。再被告上開行為雖另有侵入告訴人住宅之
    犯行，然侵入住宅竊盜之加重竊盜犯行，本質即含有侵入住
    宅之內涵，自毋庸在加重竊盜罪外，另論以侵入住宅罪，併
    附敘明。
據上論斷，應依刑事訴訟法第299條第1項前段，刑法第321條第1
項第1款、第47條第1項，判決如主文。
本案經檢察官黃郁如到庭執行職務。
中    華    民    國    100    年    4    月    21    日
                  刑事第八庭  法  官  蔡奇秀
以上正本證明與原本無異。
如不服本判決應於收受本判決後10日內向本院提出上訴書狀，並
應敘述具體理由。其未敘述上訴理由者，應於上訴期間屆滿後20
日內向本院補提理由書狀（均須按他造當事人之人數附繕本）「
切勿逕送上級法院」。
                              書記官  蕭伊舒
中    華    民    國   100    年    4     月    21    日
中華民國刑法第321條（加重竊盜罪）
犯竊盜罪而有下列情形之一者，處6月以上、5年以下有期徒刑，
得併科新臺幣10萬元以下罰金：
一、侵入住宅或有人居住之建築物、船艦或隱匿其內而犯之者。
二、毀越門扇、牆垣或其他安全設備而犯之者。
三、攜帶兇器而犯之者。
四、結夥三人以上而犯之者。
五、乘火災、水災或其他災害之際而犯之者。
六、在車站、埠頭、航空站或其他供水、陸、空公眾運輸之舟、
    車、航空機內而犯之者。
前項之未遂犯罰之。